臺灣臺中地方法院刑事判決　　　　　　　94年度訴字第2068號
公　訴　人　臺灣臺中地方法院檢察署檢察官
被　　　告　甲○○
上列被告因違反毒品危害防制條例案件，經檢察官提起公訴（94
年度毒偵字第1815號、第1891號），及移送併案審理（94年度毒
偵字第3593號、第5216號、第5692號），因被告於準備程序中就
被訴事實為有罪之陳述，經本院合議庭裁定由受命法官獨任進行
簡式審判程序，本院判決如下：
    主  文
甲○○連續施用第一級毒品，累犯，處有期徒刑壹年貳月。扣案
之第一級毒品海洛因肆小包（驗餘合計淨重零點陸柒公克），沒
收銷燬之；上開第一級毒品海洛因之外包裝袋肆個、注射針筒共
肆支、杓子貳支、塑膠空袋共個，均沒收。又連續施用第二級
毒品，累犯，處有期徒刑陸月。扣案之第二級毒品安非他命壹小
包（重約壹點陸公克），沒收銷燬之；上開第二級毒品安非他命
之外包裝袋壹個，沒收。應執行有期徒刑壹年陸月，扣案之第一
級毒品海洛因肆小包（驗餘合計淨重零點陸柒公克）及第二級毒
品安非他命壹小包（重約壹點陸公克），均沒收銷燬之；上開第
一級毒品海洛因之外包裝袋肆個、注射針筒共肆支、杓子貳支、
塑膠空袋共個及上開第二級毒品安非他命之外包裝袋壹個，均
沒收。
    事實及理由
一、本件犯罪事實如下：甲○○曾有違反麻醉藥品管理條例、贓
    物、毒品危害防制條例等前科，最近一次於民國九十二年間
    因違反毒品危害防制條例（施用第一級毒品）案件，經本院
    於九十二年四月二十一日以九十二年度訴字第九ＯＯ號判決
    ，判處有期徒刑八月確定，於九十三年九月八日執行完畢。
    其前於八十九年間因施用第二級毒品案件，經本院以八十九
    年度毒聲字第七五九五號裁定送觀察、勒戒後，認無繼續施
    用毒品傾向，經臺灣臺中地方法院檢察署檢察官於九十年一
    月十五日以八十九年度毒偵字第七九六六號為不起訴處分，
    並於九十年一月十六日觀察、勒戒執行完畢釋放；再於九十
    一年間因施用第一級毒品案件，經本院以九十一年度毒聲字
    第二五Ｏ九號裁定送勒戒處所觀察、勒戒後，認有繼續施用
    毒品之傾向，再經本院以九十二年度毒聲字第四三一號裁定
    令入戒治處所施以強制戒治一年，並經檢察官提起公訴，由
    本院以九十二年度訴字第九ＯＯ號判決如前。該強制戒治嗣
    因毒品危害防制條例修正，毋庸再予執行，而於九十三年一
    月九日釋放。詎猶不知悔改，於前開觀察、勒戒執行完畢釋
    放（即九十年一月十六日）後五年內，復基於施用第一級毒
    品之概括犯意，(1)自九十四年三月初某日起至同月十七日上
    午十時止，在臺中縣沙鹿鎮○○街某廟宇廁所內；(2)自九十
    四年五月間某日起至同年六月八日上午七時止，在其位於臺
    中縣清水鎮○○○路一四二號住處及臺中縣清水鎮○○路旁
    等處；(3)自九十四年六月底某日起至同年九月三日上午六時
    三十分（即為警盤查時）止，在臺中縣沙鹿鎮○○○路東明
    巷內及臺中縣清水鎮某工地內等處；(4)自九十四年九月三日
    上午九時十分（即製作尿液送驗警詢筆錄完畢，離開臺中縣
    警察局清水分局沙鹿分駐所時）起至同年月十六日止，在上
    開工地內，均以將第一級毒品海洛因摻水置於注射針筒中施
    打之方式，連續施用第一級毒品海洛因多次。另基於施用第
    二級毒品之概括犯意，(1)自九十四年三月十六日起至同月二
    十二日上午十時止，在臺中縣沙鹿鎮○○街某廟宇廁所內；
    (2)自九十四年七、八月間某日起至同年九月三日上午六時三
    十分（即為警盤查時）止，在臺中縣清水鎮某工地內；(3)自
    九十四年九月三日上午九時十分（即製作尿液送驗警詢筆錄
    完畢，離開臺中縣警察局清水分局沙鹿分駐所時）起至同年
    月十六日止，在上開工地內，以將第二級毒品安非他命置於
    玻璃球吸食器內，以火燒烤，吸食白色煙霧之方式，連續施
    用第二級毒品安非他命多次。嗣分別(1)為警於九十四年三月
    十七日下午六時許，在臺中縣清水鎮○○路十九號查獲，並
    扣得其所有供施用第一級毒品海洛因所用之注射針筒一支；
    (2)為警於九十四年三月二十二日晚上八時二十分，在臺中縣
    清水鎮○○街九四號「文化小鎮○○○路」店內查獲，並扣
    得其所有供施用第一級毒品海洛因所用之注射針筒一支及塑
    膠空袋（扣押物品清單記載為殘渣袋，惟尚乏證據證明其內
    確有海洛因毒品殘渣殘留，下同）一個；(3)為警於九十四年
    六月八日上午十一時三十分，在其上開住處查獲，並扣得其
    所有供施用第一級毒品海洛因所用之注射針筒一支；(4)為警
    於九十四年九月三日上午六時三十分，在臺中縣沙鹿鎮○○
    路與四平街口，得其同意返回臺中縣警察局清水分局沙鹿分
    駐所採尿送驗後查悉；(5)為警循線於九十四年九月十六日上
    午十一時二十分，在臺中縣清水鎮○○路與光復街口查獲，
    並扣得其所有之第一級毒品海洛因四小包（驗餘合計淨重Ｏ
    ．六七公克，送請鑑定後經標記為HR+）、其所有供施用海
    洛因毒品所用之上開第一級毒品海洛因之外包裝袋四個、注
    射針筒一支、杓子二支、塑膠空袋二個；其所有之第二級毒
    品安非他命一小包（重約一．六公克）、其所有供施用安非
    他命毒品所用之上開第二級毒品安非他命之外包裝袋一個及
    其所有非供其施用第一級毒品及第二級毒品所用之不詳白粉
    一小包（送鑑定後經標記為HR-）。
二、上開犯罪事實有以下證據可資證明：
 　 (一)被告甲○○於警詢、偵查中及本院行準備程序及審理時之
      自白。
    (二)詮昕科技股份有限公司報告編號：00000000號、
      00000000號、00000000號、00000
      000號、00000000號濫用藥物尿液檢驗報告各
      一紙。
    (三)法務部調查局調科壹字第一二ＯＯ一六八六四號鑑定通知
      書一紙。
    (四)前揭第一級毒品海洛因四小包及外包裝袋四個、注射針筒
      共四支、杓子二支、塑膠空袋共三個及第二級毒品安非他
      命一小包、外包裝袋一個扣案可稽。
三、又被告自九十四年五月間某日起至同年六月八日上午七時止
    、自九十四年六月底某日起至同年九月三日上午六時三十分
    （即為警盤查時）止、自九十四年九月三日上午九時十分（
    即製作尿液送驗警詢筆錄完畢，離開臺中縣警察局清水分局
    沙鹿分駐所時）起至同年月十六日止之止之施用第一級毒品
    犯行；及自九十四年七、八月間某日起至同年九月三日上午
　  六時三十分（即為警盤查時）止、自九十四年九月三日上午
    九時十分（即製作尿液送驗警詢筆錄完畢，離開臺中縣警察
    局清水分局沙鹿分駐所時）起至同年月十六日止之施用第二
    級毒品犯行，雖均未據起訴，然均經公訴人移送併案審理，
    本院認各該部分與起訴之施用第一級毒品、施用第二級毒品
    部分，分別具有連續犯之裁判上一罪關係，各應為起訴效力
    所及，自均應併予審理。另關於被告本案施用毒品期間之認
    定，被告於本院行準備程序及審理時，雖當庭為「其自九十
    四年六月底起至同年九月十六日止，連續施用第一級毒品海
    洛因多次，及自九十四年七、八月間起至九十四年九月十六
    日止，連續施用安非他命多次」之自白，然查，其於該期間
    內，曾為警於九十四年九月三日上午六時三十分，在臺中縣
    沙鹿鎮○○路與四平街口，得其同意返回臺中縣警察局清水
    分局沙鹿分駐所採尿，至同日上午九時十分始製作尿液送驗
    警詢筆錄完畢，自上開沙鹿分駐所離去，是被告於九十四年
    九月三日上午六時三十分起至同日上午九時十分止，乃在警
    方視線監督之範圍，自無施用任何毒品之可能，故本院認定
    被告施用第一級毒品及第二級毒品期間，乃依被告於本院行
    準備程序及審理時之自白，扣除該段不可能施用毒品時間，
    而為如上之認定，附此敘明。
四、前揭毒品海洛因四小包及毒品安非他命一小包，分係查獲之
    第一級毒品、第二級毒品，應依毒品危害防制條例第十八條
    第一項前段規定，併予宣告沒收銷燬之；又上開第一級毒品
    海洛因之外包裝袋四個、注射針筒一支、杓子二支、塑膠空
    袋二個，係被告所有供施用第一級毒品所用之物；上開第二
    級毒品安非他命之外包裝袋一個則屬被告所有供其施用第二
    級毒品所用之物，均依刑法第三十八條第一項第二款規定，
    併予宣告沒收之。至上揭扣案被告所有之不詳白粉一小包（
    送鑑定後經標記為HR-），經送鑑定後，經檢驗結果並無法
    定毒品成分，有上開鑑定通知書可按，且尚乏證據證明與被
    告本案犯行有直接關連，自不得宣告沒收之。
五、依刑事訴訟法第二百七十三條之一第一項、第二百九十九條
    第一項前段、第三百十條之二、第四百五十四條第二項，毒
    品危害防制條例第十條第一項、第二項、第十八條第一項前
    段，刑法第十一條、第五十六條、第四十七條、第五十一條
    第五款、第三十八條第一項第二款，判決如主文。
本案經檢察官乙○○到庭執行職務。
中　　華　　民　　國　　94　　年　　11　　月　　30  　日
                      臺灣臺中地方法院刑事第11庭
                              法  官  丁智慧
以上係正本證明與原本無異。
如不服本判決，應於送達後10日內向本院提出上訴狀。
　　　　　　　　　　　　　　  書記官  朱良燦
中　　華　　民　　國　　94　　年　　11  　月　　30  　日
附錄本案論罪科刑法條全文：
毒品危害防制條例第十條第一項、第二項
施用第一級毒品者，處六月以上五年以下有期徒刑。
施用第二級毒品者，處三年以下有期徒刑。
